臺灣高雄地方法院民事判決
111年度雄簡字第1604號
原      告  陳韋臻  
被      告  李春吟（原名莊李春吟）


上列當事人間損害賠償事件，本院民國111年10月3日辯論終結，
判決如下：
    主  文
被告應給付原告新臺幣貳拾萬元。
訴訟費用由被告負擔。
本判決第1項得假執行。但被告以新臺幣貳拾萬元為原告預供擔
保後得免為假執行。
    事實及理由
一、原告主張：被告於民國110年6月間，透過LINE通訊軟體與真
    實姓名年籍不詳之成年人「湯姆布萊特」聯繫後，提供其女
    莊佳瑩申設之中華郵政中洲分行帳號000000-00000000號帳
    戶（下稱郵局帳戶）提供予「湯姆布萊特」所屬詐騙集團成
    員使用。詐騙集團成員以LINE通訊軟體名稱張力卡特，與原
    告加好友相談甚歡後，佯稱要寄美金250萬元之包裹給原告
    ，但運送途中遭攔檢須收取各項費用，故原告在110年6月29
    日年匯款110年5月9日匯款新臺幣（下同）20萬元至郵局帳
    戶後始悉受騙，被告應賠償原告上開損害，依侵權行為法律
    關係提起本件訴訟。並聲明：被告應給付原告20萬元。
二、被告則以：錢是詐騙集團領走，被告沒有拿到錢等詞置辯。
    並聲明：原告之訴駁回。
三、按因故意或過失，不法侵害他人之權利者，負損害賠償責任
    ；數人共同不法侵害他人之權利者，連帶負損害賠償責任。
    不能知其中孰為加害人者亦同，民法第184條第1項、第185
    條第1項分別定有明文。原告主張之上開事實，業據被告於
    臺灣高雄地方檢察署110年度偵字第23923號偵查中坦承其係
    依據「湯姆布萊特」指示提供郵局帳戶乙情。而金融帳戶為
    財務重要資料，自須妥善保管使用，被告仍將其子女所有郵
    局帳戶交予他人犯罪使用，致原告因此受有損害，自應負賠
    償責任。
四、從而，原告依侵權行為法律關係請求被告給付20萬元為有理
    由，應予准許。
五、本件係就民事訴訟法第427條適用簡易程序所為被告敗訴之
    判決，依同法第389條第1項第3款規定，應依職權宣告假執
    行。並依同法第392條第2項規定，依職權宣告被告於預供擔
    保後，得免為假執行。
六、據上論結，原告之訴一部有理由一部無理由，依民事訴訟法
    第436 條第2 項、第389 條第1 項第3 款、第392 條第2 項
    規定，判決如主文。　　
中　　華　　民　　國　　111 　年　10 　　月　　17　　日
                  高雄簡易庭　法　　　官  楊詠惠
以上正本係照原本作成。
如不服本判決，應於送達後20日內，向本院提出上訴狀並表明上
訴理由，如於本判決宣示後送達前提起上訴者，應於判決送達後
20日內補提上訴理由書（須附繕本）。
中　　華　　民　　國　　111 　年　　10　　月　　17　　日
      　　　　　　　　　　　　書　記　官  蔡佩珊